臺灣臺中地方法院民事判決
111年度簡字第4號
原      告  舜御有限公司

法定代理人  黃慧珠  
訴訟代理人  李國豪律師
複代理人    林苡茹律師
被      告  駿浤開發有限公司即駿浤國際開發有限公司

法定代理人  周庭葦  
訴訟代理人  林恩瑋律師
當事人間清償債務（給付票款）事件，本院於民國111年3月1日
言詞辯論終結，判決如下：
    主    文
被告應給付原告新台幣（下同）542,140元，及自107年7月30日
起至清償日止，按年息6%計算之利息。
訴訟費用由被告負擔。
本判決得執行；但被告如以542,140元為原告預供擔保，得免為
假執行。
    事實及理由
壹、兩造主張：
一、原告主張：
　　原告持有被告所簽發如附表所示支票1紙（下稱系爭支票）
    ，因屆期未獲支付，乃依據票據法第5條第1項及第126條之
    票據法律關係，提起本訴。詎起訴後始發現系爭支票業經被
    告公司法定代理人周庭葦聲請除權判決，並經本院以107年
    度除字第659號民事除權判決宣告證券無效。原告已對該除
    權判決另案提起撤銷除權判決訴訟，業經本院108年度訴字
    第3494號、臺灣高等法院臺中分院110年度上易字第177號民
    事判決，撤銷關於系爭支票之除權判決，並已確定在案。準
    此，原告自得向被告主張系爭支票之票據上權利。復查，系
    爭支票係於107年7月30日提示不獲付款，是依票據之法律關
    係提起本件訴訟。並聲明：被告應給付原告542,140元，及
    自107年7月30日起至清償日止，按年息6%計算之利息。
二、被告抗辯稱：
    系爭支票業經本院107年度除字第659號民事除權判決宣告無
    效，被告不得再持系爭支票向原告主張票據上權利。對於系
    爭支票目前由原告持有中，不爭執。並聲明：原告之訴駁回
    ；若受不利判決，被告願供擔保，請准宣告免為假執行。
貳、兩造不爭執及爭執事項
一、不爭執事項：
　㈠系爭支票（如附表所示）目前由原告持有中，原告屆期提示
    ，經台灣票據交換所於107年7月30日以「經掛失止付」原因
    退票。（見司促卷11頁、本院卷176、212頁）
  ㈡系爭支票於107年11月27日經本院以107年度除字第659號除權
    判決宣示無效。（見本院卷47頁）
  ㈢本院107年度除字第659號除權判決中關於系爭支票部分，經
    本院108年度訴字第3494號、臺灣高等法院臺中分院110年度
    上易字第177號民事判決撤銷確定。（見本院卷109至122頁
    、145至153頁）
  ㈣兩造對於臺灣高等法院臺中分院110年度上易字第177號（含
    本院108年度訴字第3494號）全卷資料，沒有意見。（見本
    院卷176、212頁）
二、爭執事項： 　
　　原告依票據法律關係請求被告給付票款542,140元，及自107
    年7月30日起至清償日止按年息6%計算之利息，有無理由？
參、本院判斷：
一、原告主張系爭支票（如附表所示）目前由原告持有中，原告
    屆期提示，經於107年7月30日以「掛失止付」原因退票，且
    被告對系爭支票所為除權判決之聲請，固經本院於107年11
    月27日經本院以107年度除字第659號除權判決宣示無效。然
    該除權判決嗣經原告提起撤銷除權判決之訴，經本院108年
    度訴字第3494號、臺灣高等法院臺中分院110年度上易字第1
    77號民事判決撤銷，已於110年11月23日確定等情，已為兩
    造所不爭執，並經本院調取臺灣高等法院臺中分院110年度
    上易字第177號民事卷宗（含本院108年度訴字第3494號）審
    閱無誤，自堪採憑。
二、按在票據上簽名者，依票上所載之文義負責；發票人、背書
    人及其他票據債務人，對於執票人連帶負責，並擔保支票之
    支付；執票人向支票債務人行使追索權時，得請求自為付款
    提示日起之利息，如無約定利率者，依年利6釐計算，票據
    法第5條第1項、第126條、第144條準用第96條第1項、第133
    條規定甚明。本件原告執有系爭支票經提示未獲付款，從而
    ，原告依上開規定，請求被告給付542,140元，及自107年7
    月30日起至清償日止，按週年利率百分之6計算之利息，洵
    屬有據。
三、綜上所述，原告依票據之法律關係，請求被告給付542,140
    元，及自107年7月30日起至清償日止，按年息6%計算之利息
    ，為有理由，應予准許。
四、本件係就民事訴訟法第427條第1項訴訟適用簡易程序所為被
    告敗訴之判決，依同法第389條第1項第3款之規定，應依職
    權宣告假執行。並依被告聲請酌定相當擔保金額，准被告供
    擔保後得免為假執行。
五、本件事證已臻明確，兩造其餘攻擊防禦方法及所提證據，經
    本院審酌後，認與判決結果不生影響，爰不逐一論述，附此
    敘明。
肆、訴訟費用負擔之依據：民事訴訟法第78條。
中　　華　　民　　國　　111 　年　　3 　　月　　29　　日
                  民事第二庭    法  官　李悌愷
正本係照原本作成。
如對本判決上訴，須於判決送達後20日內向本院提出上訴狀（須
附繕本）。如委任律師提起上訴者，應一併繳納上訴審裁判費。
中　　華　　民　　國　　111 　年　　3 　　月　　29　　日
                                書記官　蘇文熙
附表：
發 票 人 付 款 人 發 票 日 票 面 金 額（新臺幣）  支 票 號 碼 備考 駿浤國際開發有限公司 台中商業銀行中正分行 107年7月30日 542,140元 SDA0000000